1/11/23, 8:13 AM InfoJobs - CV

InfoJobs

Por leer en Native Portuguese - Business Development Representative B2B



Agente de atención al cliente en Estrella Galicia

CV actualizado el 11/01/2023

Edad: 24 años (19/06/1998)

Carnet de conducir: No tengo permiso

Autónomo: Sí

Madrid V Tú pides: Madrid

Nacionalidad: España Vehículo propio: No

Género: Hombre

Killer questions

Please tell us about your experience working on the phone, please!

He trabajado 2 años como comercial en Selectra. Recibía y también hacía llamadas a clientes del mercado portugués para ofertar y comprar precios de los servicios de telecomunicación. Trabajábamos con sueldo fijo más comisiones así que siempre he estado bastante motivado para vender más.

CV personal adjunto

VER CV DEL CANDIDATO

Experiencias

Agosto 2022 - Actualmente (5 meses)

Agente de atención al cliente

Estrella Galicia | Agroalimentario

Nivel Especialista

A quién reporta reportando a Mando intermedio

Categoría y subcategoría Atención a clientes: Atención al cliente Privacy - Terms

1/11/23, 8:13 AM InfoJobs - CV

Customer Service Atención Telefónica Back Office Gestión De Incidencias Centro De Llamadas

Mayo 2020 - Marzo 2022 (1 año y 10 meses)

Auxiliar administrativo/a

Selectra | Actividades de los centros de llamadas

Trabajaba como comercial y al mismo tiempo tambien realizaba funciones de atención al cliente y seguimiento de backoffice.

Nivel Empleado/a

Categoría y subcategoría Comercial y ventas: Comercial

Gestión De Documentos Atención telefónica Microsoft Excel Recepción De Oficina Archivo

Noviembre 2019 - Noviembre 2019 (Menos de 1 mes)

Credential staff

Kosmos tênis | Deportes

Formé parte del equipo de Credenciales de la Copa Davis. Trabajé en el equipo de backoffice gestionando las listas de personas acreditadas así como las empresas y los equipos de deportistas. Imprimiendo las tarjetas y entregándolas días antes del evento a los diferentes colectivos. Durante el evento también trabajé con atención al cliente a dichos acreditados.

(Trabajo temporal)

Nivel Mando intermedio

A quién reporta reportando a Mando intermedio

Categoría y subcategoría Atención a clientes: Atención al cliente

Excel

Junio 2019 - Octubre 2019 (4 meses)

Recepcionista Hotel

Hotel Mora | Hostelería y restaurantes

Funciones de check-in, check-out, facturación, gestiones de reserva, etc...

Nivel Empleado/a

Categoría y subcategoría Atención a clientes: Atención al cliente

OFI hotel ACI HOTEL

Estudios

Estudios reglados

CICLO FORMATIVO GRADO SUPERIOR

Septiembre 2021 - Actualmente (1 año y 4 meses)

Comercio y Marketing

IFF

Junio 2015 - Julio 2017 (2 años y 1 mes)

Bachillerato

Conocimientos

GMAIL Word Adobe Photoshop Excel WordPress

Idiomas

Inglés Avanzado

Portugués Nativo

Español Nativo

Situación laboral y preferencias

Situación laboral Tengo trabajo pero quiero cambiar

Puesto preferido Auxiliar administrativo/a

Expectativas salariales 17.000 € - 18.000 € Bruto/año

Contrato preferido Indefinido

Jornada preferida Parcial - Mañana

Disponibilidad para cambiar de

residencia

Mala

Disponibilidad para viajar Depende de las condiciones